---
title: "Descrição do package"
output: rmarkdown::html_vignette
vignette: >
  %\VignetteIndexEntry{package}
  %\VignetteEngine{knitr::rmarkdown}
  %\VignetteEncoding{UTF-8}
---

```{r, include = FALSE}
knitr::opts_chunk$set(
  collapse = TRUE,
  comment = "#>"
)
```

## Importando o pacote

```{r setup}
library(package)
```

### Função graf_bar

Apresentas-se uma função em R que facilita a criação de gráficos ideais para relatórios estatísticos. Com esta função, é possível visualizar de forma clara e concisa as relações entre duas variáveis categóricas, fornecendo insights valiosos para análises estatísticas. Desenvolvida para atender às necessidades específicas de quem busca gráficos informativos e visualmente atraentes, esta função representa uma ferramenta poderosa para a geração de relatórios estatísticos impactantes e de alta qualidade.

Vamos utilizar o banco dados Diamond do pacote ggplot2 para exemplificar.

```{r}
df_test <- ggplot2::diamonds$clarity

graf_bar(df_test, xlab = "Clarity", ylab = "Porcentagem"  )
```

Este gráfico é bem auto explicativo, mas caso o interesse seja um gráfico na horinzontal, que é bastante comum quando o nome das categorias são extensos ou até mudar a cor das barras. Além disso, podemos ordenar as barras caso seja do interesse.

```{r}
graf_bar(df_test, xlab = "Clarity", ylab = "Porcentagem",
        color = "#00feff", ordenada = TRUE, horizontal = TRUE)
```
